【裁判字號】    88,易,820
【裁判日期】    890119
【裁判案由】    竊盜等
【裁判全文】
臺灣花蓮地方法院刑事判決                          八十八年度易字第八二號
    公  訴  人  臺灣花蓮地方法院檢察署檢察官
    被      告  甲○○
右列被告因竊盜等案件，經檢察官提起公訴（八十八年度偵字第四二四四號），本院
判決如左：
    主  文
甲○○竊盜，處有期徒刑參月。
扣案之鑰匙壹把，沒收。
    事  實
一、甲○○前曾於民國八十四年三月間因竊盜案件，於八十四年六月五日經本院判處
    有期徒刑二月，緩刑二年確定，猶不知悔改，意圖為自己不法之所有，於八十八
    年十一月十一日晚間八時許，在花蓮縣吉安鄉○○村○○路九十號前，以自備之
    機車鑰匙乙把，竊取乙○○所有停放該處之車牌號碼為ＲＩＥ–二二三號輕型機
    車乙輛，得手後供己平日騎用。嗣於八十八年十一月二十日晚間七時二十分許，
    甲○○騎乘前開機車行經花蓮縣吉安鄉○○路一二一號前，為警當場查獲，並扣
    得前開機車及機車鑰匙乙把。
二、案經花蓮縣警察局移送臺灣花蓮地方法院檢察署檢察官偵查起訴。
    理  由
一、右開事實，業據被告甲○○於警、偵訊時及本院審理時坦承竊取機車之事實不諱
    雖辯稱係在機車旁拾獲鑰匙乙把，始起意竊盜云云，然查右揭事實有扣案之機車
    錀匙乙把、贓證物品代保管收據、車輛竊盜、車牌失竊資料個別查詢報表各乙紙
    及機車照片四幀附卷可證，被告於警訊時亦坦承持所有之鑰匙竊盜等情，事證明
    確，被告所辯尚無足採，其犯行堪以認定。
二、核被告所為，係犯刑法第三百二十條第一項竊盜罪。公訴意旨雖認扣案之機車鑰
    匙乙把為被告所拾獲之物，因認被告另犯刑法第三百三十七條之罪等語。然查被
    告於警訊時已供稱前開機車錀匙為其所有之物（見警卷複訊筆錄），被告嗣後雖
    翻異前詞，改稱係在機車旁拾得云云，無非企圖減輕竊盜罪責所為卸責之詞，且
    無事證足認上開鑰匙為他人遺失或脫離持有之物，應認被告此部分之犯罪不能證
    明，惟公訴人認此部分之犯罪與前開論罪部分有裁判上一罪之牽連關係，爰不另
    為無罪判決之諭知，併此敘明。爰審酌被告之素行、犯罪動機、目的、手段、所
    生之危害及犯罪後之態度等一切情狀，量處如主文所示之刑。扣案之機車鑰匙乙
    把為被告所有已供犯罪所用之物，併予宣告沒收。
據上論結，應依刑事訴訟法第二百九十九條第一項前段，刑法第三百二十條第一項、
第三十八條第一項第二款，罰金罰鍰提高標準條例第一條前段，判決如主文。
中      華      民      國    八  十  九  年      一    月      十九    日
                              臺灣花蓮地方法院刑事庭
                                  法  官  林  碧  玲
右正本證明與原本無異。
如對本判決不服，應於送達後十日內，向本院提出上訴狀。（應抄附繕本）告訴人或
被害人如對於本判決不服者，應具備理由請求檢察官上訴，其上訴期間之計算係以檢
察官收受判決正本之日期為準。
                                  法院書記官
中      華      民      國    八  十  九   年     一    月      十九    日
附錄本案論罪科刑法條全文：
刑法第三百二十條第一項：
意圖為自己或第三人不法之所有，而竊取他人之動產者，為竊盜罪，處五年以下有期
徒刑、拘役或五百元以下罰金。


司法院資訊處製作；財團法人民間司法改革基金會備份。
